14/03/2022 14:46 Currículo Lattes





Átilla Vilela Franco

Endereço para acessar este CV: http://lattes.cnpq.br/6342179679129420

Última atualização do currículo em 14/03/2022

Resumo informado pelo autor

Pós-Graduando em direito do Trabalho pela Faculdade Única de Ipatinga Pós-Graduado em Direito Processual Civil pela Faculdade Única de Ipatinga (2020); Pós-Graduado em Direito Constitucional Aplicado pela Faculdade Única de Ipatinga(2019); Graduado em Direito pela Universidade Estadual de Minas Gerais - Unidade de Passos (2016); Graduado em História pela Universidade Estadual de Minas Gerais - Unidade de Passos (2018). Advogado atuante inscrito na Ordem dos Advogados do Brasil, Seção Minas Gerais. Com experiência em Direito do Trabalho, Direito Civil, Direito do Consumidor e Previdenciário. Membro da Comissão de Direito Empresarial, Gestão, Empreendedorismo e Inovação no triênio 2022/2024.

(Texto informado pelo autor)

Nome civil

Nome Átilla Vilela Franco

Dados pessoais

Filiação Geraldo Magela Franco e Zilda Vilela Franco

Nascimento 05/11/1989 - Brasil

Carteira de 13447718 ssp - MG - 01/03/2001

Identidade

CPF 015.179.716-16

Endereço Rua Saulo Carvalho Bueno

Coimbras - Passos 37904320, MG - Brasil Telefone: 35 00000000 Celular 35 988597409

Endereco

E-mail para contato : atillavilela@hotmail.com eletrônico E-mail alternativo atillavilela@gmail.com

Formação acadêmica/titulação

2022 Especialização em Direito do Trabalho. Faculdade Única de Ipatinga, FUNIP, Ipatinga, Brasil

2019 - 2020

Especialização em Direito Processual Civil. Faculdade Única de Ipatinga, FUNIP, Ipatinga, Brasil Título: sem trabalho de conclusão

2018 - 2019 Especialização em Direito Constitucional Aplicado.
Faculdade Única de Ipatinga, FUNIP, Ipatinga, Brasil
Título: A Colisão entre os Princípios Constitucionais da Liberdade de Imprensa e da Liberdade de Expressão Face ao Princípio da presunção de Inocência na Formação do Júri

2009 - 2018 Graduação em História

Universidade do Estado de Minas Gerais, UEMG, Belo Horizonte, Brasil

Título: História das penas: a origem da pena privativa de liberdade Orientador: Edgar Rodrigues de Oliveira

Graduação em Direito. Universidade do Estado de Minas Gerais, UEMG, Belo Horizonte, Brasil Título: A progressão de regime decumprimento de pena como instrumento político-criminal de

ressocialização do condenado

Orientador: Liliane Cristina de Oliveira Hespanhol

2001 - 2007 Ensino Médio (2o grau) . Escola Estadual Dulce Ferreira de Souza, POLIVALENTE, Brasil, Ano de obtenção: 2007

Atuação profissional

1. Ministerio Público do Estado de Minas Gerais - MPMG

Vínculo institucional

2015 - 2017 Vínculo: Bolsista, Enquadramento funcional: Estagiário, Carga horária: 20. Regime: Parcial

2. Escritório de Advocacia - E.A.

Vínculo institucional

2017 - Atual Vínculo: Autônomo , Enquadramento funcional: Advogado , Carga horária: 40, Regime: Integral

14/03/2022 14:46 Currículo Lattes

3. Universidade do Estado de Minas Gerais - UEMG

Vínculo institucional

2010 - 2015 Vínculo: Celetista , Enquadramento funcional: Auxiliar Administrativo , Carga horária: 40, Regime: Integral

Projetos

Projetos de pesquisa

2016 - 2017 A progressão de regime de cumprimento de pena como instrumento político-criminal de ressocialização do condenado: a experiência do município de Passos no ano de 2016.

Situação: Concluído Natureza: Projetos de pesquisa Alunos envolvidos: Graduação (1); Integrantes: Átilla Vilela Franco; Alessandra Beatriz Martins (Responsável)

Producão

Produção bibliográfica

Apresentação de trabalho e palestra

- FRANCO, Á. V.; MARTINS, A. B.
 A progressão de regime de cumprimento de pena como instrumento político-criminal de ressocialização do condenado: a experiência do município de Passos no ano de 2016, 2016. (Seminário,Apresentação de Trabalho)
- FRANCO, Á. V.; COSTA, V.; QUINTINO, I. C. F.
 A sensibilidade jurídica do STF no reconhecimento da afetividade como qualificadora da entidade familiar, 2015. (Comunicação, Apresentação de Trabalho)

Eventos

Eventos

Participação em eventos

- 1. Simpósio Jurídico OAB/UEMG, 2015. (Simpósio)
- 2. Democracia, participação e cidadania, 2014. (Outra)
- 3. Direitos humanos, comunidades tradicionais e a questão ambiental, 2014. (Outra)
- 4. Resolução negociada de conflitos: mediação e conciliação, 2014. (Outra)
- 5. SUAPI Sistema prisional e o processo de ressocialização, 2014. (Outra)
- 6. Tribunal do Júri, 2014. (Outra)
- 7. A proteção Penal Internacional dos Direitos Humanos, 2013. (Outra)
- Reflexões sobre o Constitucionalismo Simbólico nos 25 anos da Constituição de 1988, 2013. (Outra)
- 9. A Mediação como Instrumento de Acesso aà Justiça, 2012. (Outra)
- 10. Mediação de Conflitos, 2012. (Outra)
- 11. Reflexões sobre os Direitos das Crianças e Adolescentes, 2012. (Outra)
- 12. Seminário das Carreiras Jurídicas, 2012. (Seminário)

Totais de produção

Produção bibliográfica

Apresentações de trabalhos (Comunicação)	2
Apresentações de trabalhos (Seminário)	1

Eventos

Participações em eventos (seminário)	1
Participações em eventos (simpósio)	1
Participações em eventos (outra)	10

14/03/2022 14:46 Currículo Lattes

Página gerada pelo sistema Currículo Lattes em 14/03/2022 às 14:46:26.